臺灣宜蘭地方法院刑事判決　　　　　　　　　　　　　九十三年度訴字第二四六號
　　公　訴　人　臺灣宜蘭地方法院檢察署檢察官
　　被　　　告　丙○○　男　二.
　　　　　　　　　　　　（現在臺灣宜蘭看守所羈押中）
右列被告因搶奪等案件，經檢察官提起公訴（九十三年度偵字第一二○○號），本院
判決如左：
    主  文
丙○○竊盜，處有期徒刑貳月；又連續意圖為自己不法之所有，而搶奪他人之動產，
處有期徒刑柒月。應執行有期徒刑捌月。
    事  實
一、丙○○因施用毒品缺錢花用，竟基於意圖為自己不法所有之概括犯意，騎乘以江
    美香名義向順發車業租用之車牌號碼Ｇ九二—八三二號重型機車，在如附表所示
    之時、地，趁行走在路旁之路人丁○○、乙○○二人不備之際，連續搶奪丁○○
    、乙○○二人所有如附表所示之財物，於得手後隨即騎乘重型機車離開現場。另
    意圖為自己不法之所有，於民國九十二年十一月十二日凌晨五時三十分許，騎乘
    上開機車前往甲○○所開設位於宜蘭縣冬山鄉○○路○段二一六號之理容院店，
    並於進入該店後（侵入住宅部分未據告訴），趁甲○○疏未注意之際，竊取甲○○所有置於櫃檯抽屜內之行動電話二具（廠牌分別為ＮＯＫＩＡ牌及ＤＢＴＥＬ
    牌），於得手後適為甲○○發現，丙○○因而將機車棄置現場後逃逸，嗣經警經
    由該機車而循線查獲上情。
二、案經宜蘭縣警察局羅東分局報告臺灣宜蘭地方法院檢察署檢察官偵查起訴。
    理  由
一、訊據被告丙○○坦承與江美香共同前往順發車業，以江美香名義租用車牌號碼Ｇ
    九二—八三二號重型機車後，駕駛該機車於附表所示時地搶奪被害人丁○○、乙○○之財物，並於九十二年十一月十二日凌晨五時三十分許，騎乘機車至被害人
    甲○○開設位於宜蘭縣冬山鄉○○路○段二一六號之理容院店，進入店內竊取行
    動電話二具等情不諱，惟堅詞否認有在被害人甲○○開設之理容店內竊取現金新
    台幣（下同）三萬元之犯行。經查：
  (一)就被告與江美香共同前往順發車業，以江美香名義租用車牌號碼Ｇ九二—八三二
    號重型機車一節，業據證人江美香及順發車業負責人陳錫欽於警訊中證述在卷，
    並有租送車契約書及被告騎乘該機車之監視器翻拍照片二幀附卷可稽。而被告於
    租用機車後，分別於附表所示時、地，搶奪被害人丁○○、乙○○之財物，亦據
    被害人丁○○、乙○○於警訊中指述綦詳，及證人林苡秀於警訊中證述在卷，復
    有被害人丁○○出具之認領保管單一紙附卷可參，是被告此部分之搶奪犯行堪以
    認定。
  (二)就被告竊取被害人甲○○財物部分，被告於警、偵訊及本院審理中，均坦承前往
    甲○○開設之理容院內竊取行動電話二具後，為被害人甲○○發現等情不諱，核
    與被害人甲○○指述失竊情節相符，並有被害人甲○○出具之認領保管單一紙在
    卷可證，惟否認竊取被害人甲○○置於櫃臺抽屜內之現金三萬元。雖證人甲○○
    於本院審理中證稱：於九十二年十一月十二日凌晨五點三十分左右在宜蘭縣冬山
    鄉○○路○段二一六號新世紀理容院，理容院下班時間是清晨六點，當時接近下
    班，伊躺在椅子上休息，聽到櫃台有聲音，睜開眼睛看到被告跑出去，伊追出去
    跑了約三十公尺，被告本來要騎上機車，看見伊在後面追就趕快跑，機車留在現
    場，伊就將機車牽回理容院並報案處理，經清點後發現二隻手機及現金三萬元被
    竊等語（參見本院九十三年八月四日審判筆錄）。是依被害人甲○○之證述，雖
    指陳置於櫃臺內之現金三萬元失竊之事實，但被害人甲○○於發現被告行竊後追
    逐被告之際，並未目睹被告確持有三萬元之情，參以被告為警查獲後，就犯罪情
    節較重之搶奪犯行均坦承不諱，且亦自承確有前往被害人甲○○開設之理容院行
    竊之事實，是被告亦無獨就是否竊取三萬元一節予以否認，在別無其他積極證據
    下，難認被告確有竊取被害人甲○○三萬元之犯行。綜上所述，本件事證明確，
    被告搶奪、竊盜犯行堪以認定，應依法論科。
二、核被告丙○○所為，係犯刑法第三百二十條第一項竊盜罪、第三百二十五條第一
    項搶奪罪。被告先後二次搶奪犯行，時間緊接，觸犯構成要件相同之罪，顯係基
    於概括犯意為之，應依刑法第五十六條之規定，論以一罪，並加重其刑。被告所
    犯上開搶奪、竊盜二罪，犯意個別，構成要件互殊，應予分論併罰。爰審酌被告
    正值壯年，不思正途獲取金錢，且因罹於毒癮無法自拔，致為本件犯行，依其犯
    罪所得之財物，及於犯後坦承犯行、態度良好等一切情狀，就被告所犯上開二罪
    分別量處如主文所示之刑，並定其應執行之刑，以示懲儆。
據上論斷，應依刑事訴訟法第二百九十九條第一項前段，刑法第五十六條、第三百二
十條第一項、第三百二十五條第一項、第五十一條第五款，罰金罰鍰提高標準條例第
一條前段判決如主文。
本案經檢察官劉憲英到庭執行職務
中　　　華　　　民　　　國　　九十三　　年　　 十一 　　月　　 三十 　　日
                         　　　　　臺灣宜蘭地方法院刑事第四庭
                                 　　　審判長法  官  林　惠　玲
                                 　　　　　　法　官  郭　顏　毓
                                 　　　　　　法　官  辜　漢　忠
右正本證明與原本無異。
如不服本判決，應於判決送達後十日內，向本院提出上訴狀。（需附繕本）
                                             書記官  林  秀  麗
中　　　華　　　民　　　國　　九十三　　年　　 十二 　　月　　　二　　　日
附表
┌───┬─────┬─────┬─────┬───────┬─────┐
│編　號│犯罪時間　│犯罪地點　│被害人　　│犯罪方法　　　│所得財物　│
├───┼─────┼─────┼─────┼───────┼─────┤
│　一　│民國九十二│宜蘭縣羅東│丁○○　　│被告以騎機車之│皮包一只（│
│　　　│年十一月一│鎮○○路一│　　　　　│方式，趁被害人│內有身分證│
│　　　│日下午一時│一七號前　│　　　　　│不備之際，徒手│、露絲貝兒│
│　　　│二十六分許│　　　　　│　　　　　│搶奪被害人掛於│國際美容機│
│　　　│　　　　　│　　　　　│　　　　　│左手腕之皮包一│構識別證、│
│　　　│　　　　　│　　　　　│　　　　　│只　　　　　　│健保卡、聯│
│　　　│　　　　　│　　　　　│　　　　　│　　　　　　　│邦銀行信用│
│　　　│　　　　　│　　　　　│　　　　　│　　　　　　　│卡、臺灣企│
│　　　│　　　　　│　　　　　│　　　　　│　　　　　　　│銀金融卡、│
│　　　│　　　　　│　　　　　│　　　　　│　　　　　　　│富邦銀行信│
│　　　│　　　　　│　　　　　│　　　　　│　　　　　　　│用卡、郵局│
│　　　│　　　　　│　　　　　│　　　　　│　　　　　　　│提款卡各一│
│　　　│　　　　　│　　　　　│　　　　　│　　　　　　　│張及機車鑰│
│　　　│　　　　　│　　　　　│　　　　　│　　　　　　　│匙二支、臺│
│　　　│　　　　　│　　　　　│　　　　　│　　　　　　　│北羅東火車│
│　　　│　　　　　│　　　　　│　　　　　│　　　　　　　│票一張、現│
│　　　│　　　　　│　　　　　│　　　　　│　　　　　　　│金四百多元│
│　　　│　　　　　│　　　　　│　　　　　│　　　　　　　│等物）　　│
├───┼─────┼─────┼─────┼───────┼─────┤
│　二　│民國九十二│宜蘭縣宜蘭│乙○○　　│被告以騎機車之│手提皮包一│
│　　　│年十一月十│市○○街二│　　　　　│方式，趁被害人│只（內有Ｎ│
│　　　│一日上午八│十五號前　│　　　　　│不備之際，搶奪│ＯＫＩＡ三│
│　　　│時五十分許│　　　　　│　　　　　│被害人之手提皮│三一五型號│
│　　　│　　　　　│　　　　　│　　　　　│包一只　　　　│行動電話一│
│　　　│　　　　　│　　　　　│　　　　　│　　　　　　　│支、電話簿│
│　　　│　　　　　│　　　　　│　　　　　│　　　　　　　│一本、衣服│
│　　　│　　　　　│　　　　　│　　　　　│　　　　　　　│一件及眼鏡│
│　　　│　　　　　│　　　　　│　　　　　│　　　　　　　│二副等物）│
└───┴─────┴─────┴─────┴───────┴─────┘
附錄本案論罪科刑法條全文：
刑法第三百二十條第一項
意圖為自己或第三人不法之所有，而竊取他人之動產者，為竊盜罪，處五年以下有期
徒刑、拘役或五百元以下罰金。
刑法第三百二十五條第一項
意圖為自己或第三人不法之所有，而搶奪他人之動產者，處六月以上五年以下有期徒
刑。
